

ACERCA DE MÍ

Soy vendedora y administrativa con más de 18 años de experiencia trabajando en comercios.

Me considero una persona ordenada, entusiasta y expeditiva.

Aspiro a desarrollarme en un ámbito laboral donde tenga posibilidades de carrera y progreso.

DATOS DE CONTACTO

Carolina Belèn Machuca 36 años Lanùs 11 59250620 cmachuca_5@yahoo.com.ar

EDUCACIÓN

Lic. en Relaciones Laborales

1er año en curso, UBA

Cs. de la Comunicacion 2do año cursado. UBA

Profesorado de inglès

3er. año cursado, Instituto Saenz

CAROLINA MACHUCA

ADMINISTRATIVA COMERCIAL

EXPERIENCIA LABORAL

Cajera y atención al publico

Alergia Junin S.R.L Farmacia con laborarorio de vacunas Enero 2023 al presente

- · Caja y atención de mostrador
- · Facturación de vacunas para la alergia.
- · Recepción de pacientes (Farmacia con gran flujo de gente)
- · Tareas administrativas generales: cargar productos al sistema, chequear pagos, ordenar y archivar recetas, guardar vacunas en las heladeras según corresponda.
- · Acomodar los medicamentos en los mostradores, controlar los vencimientos
- · Coordinar con los pacientes los envíos a domicilio
- · Atención x WhatsApp y redes sociales
- · Tomar pedidos de vacunas según indicaciones médicas.
- · Colaborar con el área de logística, call center o administración cuando se necesita.
- · Sistema de gestión SICOI

Vendedora de Salon

Acuario Confort, casa de electrodomesticos con financiera. 2022 - 2023

- · Venta y asesoramiento de electrodomésticos
- · Realizar créditos personales con financiera Boston Cred
- · Manejo de sistema de gestión Itris
- · Ordenar el salón de ventas
- · Mantener las vidrieras actualizadas y prolijas
- · Llamar por teléfono a clientes de la financiera para ofrecer créditos y préstamos personales

Emprendimiento de juguetes de madera

Tableros Pio Pio. 2022 a la actualidad

- ·Elaborar tableros didácticos de madera
- ·Crear contenido y publicar en redes sociales

CURSOS

Liquidación de Sueldos y Jornales, CFP 404.

Marketing, Instituto ACE.

Operadora de Office Full, Instituto IAC

Inglés Avanzado, Cambridge.

HERRAMIENTAS

Redes Sociales

Excel - word

Inglés

COMPETENCIAS

Excelente presencia, redacción y dicción

Responsabilidad y compromiso

Trabajo en equipo

Planificación y organización

Capacidad analítica y de negociación

Resolución de conflictos

Proactividad

Cordialidad y empatia

Vendedora/ encargada/ Administrativa

Fabrica de muebles 2010 - 2021

- ·Logística administrativa.
- ·Organizar agenda
- ·Vender y asesorar de forma online y presencial
- ·Resolver problemas y reclamos.
- ·Supervisar y coordinar al personal de la fábrica
- ·Elaborar hoja de trabajo diario y semanal
- ·Coordinar envíos locales y al interior del país
- ·Armar planos de trabajos a medida.
- ·Controlar stock de mercadería en existencia y el material al ingresar a la fábrica.
- ·Revisar los trabajos antes de ser embalados.
- ·Publicar en redes sociales, Mercado libre (Realtrends) y demás plataformas on line. Carga de artículos a la web, Market Place.
- ·Editar imágenes y videos. Crear contenido para publicidad.
- ·Facturación electrónica. Caja y Posnet.
- ·Tratar con proveedores y sector contable.
- ·Comprar artículos de librería.
- ·Hacer seguimiento pedidos.
- ·Tareas de oficina en general.

Vendedora de Salon

Abugar sillones 2019

- ·Venta y asesoramiento presencial
- ·Abrir y cerrar el local en Boulevard Shopping.
- ·Facturar, caja registradora, posnet.
- ·Controlar dinero diario, rendir planillas.
- ·Coordinar entregas. Llamar a los clientes para reforzar señas. Mantener el local ordenado y estéticamente bien

Docente de inglés

Colegio Nuestra Tierra, Canning 2011 - 2014

Funciones: Clases bilingües de inglés, con exámenes internacionales: Trinity College y Cambridge.

Vendedora de Salon

Movistar y Claro 2006-2011

- ·Venta de celulares, líneas, planes corporativos, accesorios, banda ancha, y servicio de telefonía para el hogar.
- ·Apertura y cierre del local y stand del shopping Alto Avellaneda.
- ·Vidrieras en orden y actualizadas.
- ·Facturación y caja registradora.
- ·Control y seguimiento de stock.
- ·Activación del servicio.
- ·Rendición de planillas de ventas y dinero correspondiente.